【裁判字號】    97,聲再,180
【裁判日期】    971128
【裁判案由】    電子遊戲場業管理條例
【裁判全文】
臺灣高等法院高雄分院刑事裁定         97年度聲再字第180號
再審聲請人
即受判決人  甲○○
送達代收人  乙○○
上列聲請人因違反電子遊戲場業管理條例案件案件，對於本院96
年度上易字第1167號中華民國97年10月29日確定判決（原審案號
：臺灣高雄地方法院96年度易字第3206號，起訴案號：臺灣高雄
地方法院檢察署96年度偵字第25750 號），聲請再審，本院裁定
如下：
    主  文
再審之聲請駁回。
    理  由
一、本件聲請意旨略以：
  (一)按不得上訴於第三審法院之案件，除前條規定外，其經第二
    審確定之有罪判決，如就足生影響於判決之重要證據漏未審
    酌者，亦得為受判決人之利益，聲請再審，刑事訴訟法第42
    1條定有明文。
  (二)本件再審聲請人即受判決人甲○○（下稱聲請人）因違反電
    子遊戲場業管理條例案件案件，經臺灣高雄地方法院於民國
    96年11月13日以96年度易字第3206號判處有期徒刑3 月，減
    為有期徒刑1 月又15日，如易科罰金，以新台幣（下同）1
    千元折算1 日，經上訴後，經本院於97年10月29日以96年度
    上易字第1167號駁回上訴確定，惟該確定判決漏未審酌下列
    證據，而足生影響於原判決：
  1.聲請人係一四肢重度殘障，必須倚賴輪椅，由他人推拉始能
    活動之人，在身體狀態如此不利之情況之下，殊無可能經營
    電子遊戲場業務，尤無可能單獨經營，則聲請人係與何人共
    同經營，原確定判決漏未論及。
  2.聲請人固有與標再興簽立「電腦彩券合夥契約書」，然依契
    約書第1 條規定：「... 乙方（即聲請人）不必出任何資金
    」，第6 條規定：「... 甲方（即幸運興企業行標再興）必
    須付房租、員工薪資及一切開支，乙方每月固定分紅1 萬元
    」等約定，足以證明其實係標再興向聲請人租借聲請人抽籤
    所得之台灣彩券經營權，原確定判決不察，遽認聲請人與標
    再興合夥經營幸運興企業行，實有違誤。
  (三)綜上所述，原判決對於前揭重要證據漏未審酌，爰依刑事訴
    訟法第421 條之規定，提起本件再審之聲請，請准予重新審
    理本案。
二、按刑事訴訟法第421 條所謂「足生影響於判決之重要證據漏
    未審酌」，係指當事人於第二審法院判決前所提出之證據，
    足以影響、變更判決結果，而法院漏未審酌而言，如第二審
    判決前所提出之證據，經第二審法院依調查之結果，本於論
    理法則、經驗法則，取捨證據、認定事實，並已於理由內敘
    明其取捨之理由者，則不包括之。易言之，所謂「有足以影
    響於判決之重要證據漏未審酌」者，必該證據已經提出卻漏
    未審酌，且該證據確為真實，而足以認定受判決人應受無罪
    、或免訴、或輕於原確定判決所認定之罪名始可，否則如不
    足以推翻原確定判決所認定之罪名，而僅據以爭執原確定判
    決對證據之取捨者，仍不能准許再審。
三、聲請人聲請本件再審，主要係以下列證據：聲請人係一四
    肢重度殘障之人，不可能經營電子遊戲場業務，尤無可能單
    獨經營，則聲請人係與何人共同經營，原確定判決漏未論及
    。聲請人固有與標再興簽立「電腦彩券合夥契約書」，惟
    其實係標再興向聲請人租借聲請人抽籤所得之台灣彩券經營
    權，原確定判決不察，遽認聲請人與標再興合夥經營幸運興
    企業行，實有違誤。惟查：
  (一)本院原確定判決綜合各種相關證據，認定聲請人明知未依電
    子遊戲場業管理條例之規定辦理營利事業登記者，不得經營
    電子遊戲場業，竟於95年8 月31日，以約5 萬元之代價，自
    陳茂池處頂下位於高雄市○○區○○路174 號1 樓之「幸運
    星娃娃世界」經營權後，並自95年8 月31日起至95年9 月6
    日止，在該店之倉庫內，擺放名為「金銀島」、「霹靂貓」
    、「劍龍」、「中國象棋」、「彩金象」、「世界盃禮品販
    賣機」之電子遊戲機各1 台，供不特定人把玩，並僱用與其
    有共同犯意聯絡之店員張正偉，負責看管電子遊戲機具，共
    同違法經營電子遊戲場業，嗣於95年9 月6 日下午6 時10分
    許，員警據報後前往該店臨檢，當場在倉庫內發現上開電子
    遊戲機均正插電營業中，因而查知上情，並當場查扣甲○○
    所有之上開電子遊戲機共6 台等事實，業就案內有關證據（
    包括證人張正偉、標再興之證詞，高雄市政府警察局楠梓分
    局偵查隊95年9 月6 日臨檢紀錄表、搜索扣押筆錄、扣押物
    品目錄表、扣押物品收據、高雄市政府營利事業登記證、電
    腦彩券合夥契約書各1 份、現場蒐證照片16張等書證，及扣
    案之金銀島、霹靂貓、劍龍、中國象棋、彩金象、世界盃禮
    品販賣機等6 台電子遊戲機之物證等證據），本於調查所得
    心證，分別定其取捨而為事實上之判斷，均已於理由內詳加
    說明，對於聲請人否認犯罪所持辯解不可採之理由，亦均詳
    予指駁，其證據之取捨及判斷並不違背證據法則、經驗法則
    及論理法則。
  (二)聲請人固辯稱：伊係四肢重度殘障之人，不可能經營電子遊
    戲場業務，尤無可能單獨經營云云。然查，聲請人固係重度
    肢障之人，有殘障手冊影本在卷可稽（見本院卷第11頁），
    惟身體是否殘障，與是否經營電子遊戲場業之間，並無必然
    關係，此乃一般社會通認之事實，職是，聲請人辯稱其係四
    肢重度殘障之人，不可能經營電子遊戲場業務云云，顯然無
    據。且聲請人究係單獨經營，抑或與他人共同經營，均不影
    響聲請人未辦理營利事業登記，而經營電子遊戲場業，因而
    違反電子遊戲場業管理條例之事實，亦甚明確。
  (三)聲請人固復辯稱：伊雖與標再興簽立「電腦彩券合夥契約書
    」，惟其實係標再興向聲請人租借聲請人抽籤所得之台灣彩
    券經營權云云。惟查，聲請人確與標再興簽立「電腦彩券合
    夥契約書」，此有「電腦彩券合夥契約書」影本1 份附卷可
    憑（見本院卷第12頁），該契約書名稱明定為  「電腦彩券
    合夥契約書」，顯見簽訂該契約之甲方（即幸運興企業行標
    再興）與乙方（即聲請人），即係基於合夥關而簽訂該契約
    ；另再參酌該契約書第2 條規定：「甲、乙方負責督導店面
    經營及帳目管理」，第5 條規定：「乙方所簽立之合夥方式
    ，必需列為保密條款，不得洩漏予第三者，如造成甲方糾紛
    或損失，乙方必需賠償及負起法律責任」，第6 條規定：「
    甲、乙兩方採合夥方式... 」，第9 條規定：「如因由員工
    造成不可抗拒之損失，甲、乙兩方共同由法律途徑控告員工
    」等條文內容，益徵簽訂該契約之甲方（即幸運興企業行標
    再興）及乙方（即聲請人），確係基於合夥關係而簽訂該份
    契約，甚為明灼，聲請人辯稱係標再興向聲請人租借聲請人
    抽籤所得之台灣彩券經營權云云，顯無足取。
四、綜據上述，本件聲請人上開所舉聲請再審之理由，均非所謂
    「足生影響於判決之重要證據漏未審酌」之情形，核與刑事
    訴訟法第421 條所規定之要件有間，因認無再審理由，自應
    予以駁回。
五、據上論結，應依刑事訴訟法第434條第1項，裁定如主文。
中    華    民    國    97    年    11    月    28    日
                  刑事第七庭    審判長法  官 莊飛宗
                                      法  官 陳明富
                                      法  官 孫啟強
以上正本證明與原本無異。
不得抗告。
中    華    民    國    97    年    11    月    28    日
                                      書記官 黃富美


司法院資訊處製作；財團法人民間司法改革基金會備份。
